【裁判字號】    92,訴,432
【裁判日期】    920828
【裁判案由】    偽造文書等
【裁判全文】
臺灣臺北地方法院刑事判決                          九十二年度訴字第四三二號
    檢  察  官  臺灣臺北地方法院檢察署檢察官
    被      告  丙○○  男  二.
右列被告因偽造文書等案件，經檢察官提起公訴（九十年度偵字第八七九四號、第一
二八六七號），本院判決如左：
    主  文
丙○○連續行使偽造私文書，足以生損害於他人，處有期徒刑陸月，如易科罰金，以
參佰元折算壹日。
如附表所示各信用卡簽帳單上偽造之署押均沒收。
    事  實
一、丙○○於民國九十年十一月三日凌晨零時許，在臺北市○○街及林森北路口某日
    式小酒店內，與友人甲○○、丁○○、乙○○等人飲酒，竟意圖為自己不法之所
    有，趁甲○○酒醉之際，竊取甲○○所有之華僑商業銀行信用卡（卡號：000
    0000000000000號，起訴書誤載為：0000000000000
    000號）一張，旋基於意圖為自己不法利益之概括犯意，前往台北市○○○路
    三二六號「百樂酒店」飲酒作樂，先後消費五萬元（餐飲及小姐坐檯）、五萬元
    （小姐出場）後，連續於同日凌晨二時七分及三時二分，持用前開信用卡，在「
    百樂酒店」人員交付之直式簽帳單（一式二聯，第一聯為客戶收執聯，第二聯為
    商店存根聯；以址設台北市○○○路○段一八一巷三九號「萬里揚百貨商行」之
    名義與財團法人聯合信用卡處理中心簽約）上偽簽「甲○○」署押各一枚而偽造
    該等私文書，持以交付「百樂酒店」人員而提出行使，足以生損害於甲○○及華
    僑商業銀行，並使「百樂酒店」人員誤以為其業以信用卡付款方式給付消費款項
    ，同意其逕行離去，而取得免於支付消費款項之財產上利益；復於同月五日凌晨
    ，前往臺北市○○○路○段二三巷五號登記為「煒勝商行」之酒吧飲酒作樂，消
    費二萬四千七百元後，於同日凌晨二時四分，持用前開信用卡，在「煒勝商行」
    人員交付之直式簽帳單（一式二聯，第一聯為客戶收執聯，第二聯為商店存根聯
    ）上偽簽「甲○○」署押一枚而偽造該等私文書，持以交付「煒勝商行」人員而
    提出行使，足以生損害於甲○○及華僑商業銀行，並使「煒勝商行」人員誤以為
    其業以信用卡付款方式給付消費款項，同意其逕行離去，而取得免於支付消費款
    項之財產上利益。嗣華僑商業銀行人員戊○○發覺甲○○上開信用卡之消費情形
    有異，與甲○○聯絡得知係他人盜刷，經向「百樂酒店」人員查詢結果，始知悉
    係丙○○所為。
二、案經甲○○訴由臺北縣察局移請台灣台北地方法院檢察署檢察官偵查起訴
    理  由
一、訊據被告丙○○對於上開犯行坦承不諱，核與告訴人甲○○之指訴，及證人丁○
    ○、戊○○結證之情節相符，並有如附表所示之信用卡簽帳單三張、信用卡交易
    明細一紙等附卷可稽，事證明確，被告犯行堪以認定。
二、核被告丙○○所為，係犯刑法第三百二十條第一項之竊盜、第二百十六條、第二
    百十條之行使偽造私文書及第三百三十九條第二項、第一項之詐欺得利罪。被告
    於信用卡簽帳單上偽造署押之行為，係其偽造該等信用卡簽帳單之部分行為，其
    偽造信用卡簽帳單之低度行為，復為行使偽造信用卡簽帳單之高度犯行所吸收，
    均不另論罪（檢察官認被告應另成立刑法第二百十七條偽造署押、第二百十條偽
    造私文書罪名部分，應有未洽）。被告上開行使偽造私文書及詐欺得利犯行，均
    時間緊接，方法相同，觸犯構成要件相同之罪名，為連續犯，均應依刑法第五十
    六條之規定論以一罪，並均加重其刑。被告前開竊盜及行使偽造私文書之犯行，
    係其遂行詐欺得利犯罪之手段，三者間有方法、結果之關係，為牽連犯，應依刑
    法第五十五條之規定，從一重之行使偽造私文書罪處斷。審酌被告與告訴人甲○
    ○為舊識，為圖飲酒作樂，竟行竊告訴人之信用卡，冒名盜刷使用達十二萬四千
    七百元，雖於本院審理程序時坦承犯罪，然未賠償告訴人分文損失，及其犯罪手
    段、品行、素行等一切情狀，量處如主文所示之刑，並諭知易科罰金之折算標準
    。如附表所示各信用卡簽帳單上偽造之署押（均一式二聯），係偽造之署押，應
    依刑法第二百十九條之規定，宣告沒收。
據上論斷，應依刑事訴訟法第二百九十九條第一項前段，刑法第五十六條、第二百十
六條、第二百十條、第三百二十條第一項、第三百三十九條第一項、第二項、第五十
五條、第四十一條第一項前段、第二百十九條，罰金罰鍰提高標準條例第一條前段、
第二條，判決如主文。
本案經檢察官王怡菁到庭執行職務。
中    華    民    國    九十二      年      八      月      二十八      日
                                  臺灣臺北地方法院刑事第二庭
                                            法  官    楊代華
右正本證明與原本無異。
如不服本判決，應於送達後十日內，向本院提出上訴狀。
                                            書記官    廖純瑜
中    華    民    國    九十二      年      八      月      二十八      日
附表（被告持用華僑商業銀行卡號：0000000000000000信用卡所
      偽造之信用卡簽帳單【均一式二聯】）：
        刷卡時間                消費金額（新台幣）      偽造署押
九十年十一月三日凌晨二時七分        五萬元              甲○○一枚
九十年十一月三日凌晨三時二分        五萬元              甲○○一枚
九十年十一月五日凌晨二時四分        二萬四千七百元      甲○○一枚
附錄本案論罪科刑法條全文：
刑法第三百二十條第一項
意圖為自己或第三人不法之所有，而竊取他人之動產者，為竊盜罪，處五年以下有期
徒刑、拘役或五百元以下罰金。
意圖為自己或第三人不法之利益，而竊佔他人之不動產者，依前項之規定處斷。
前二項之未遂犯罰之。
刑法第二百十條
偽造、變造私文書，足以生損害於公眾或他人者，處五年以下有期徒刑。
刑法第二百十六條
行使第二百十條至第二百十五條之文書者，依偽造、變造文書或登載不實事項或使登
載不實事項之規定處斷。
刑法第三百三十九條第二項、第一項
意圖為自己或第三人不法之所有，以詐術使人將本人或第三人之物交付者，處五年以
下有期徒刑、拘役或科或併科一千元以下罰金。
以前項方法得財產上不法之利益或使第三人得之者，亦同。
前二項之未遂犯罰之。


司法院資訊處製作；財團法人民間司法改革基金會備份。
